【裁判字號】    95,上訴,1472
【裁判日期】    950630
【裁判案由】    違反著作權法
【裁判全文】
臺灣高等法院刑事判決                95年度上訴字第1472號
上  訴  人  臺灣士林地方法院檢察署檢察官
被      告  甲○○
上列上訴人因違反著作權法案件，不服臺灣士林地方法院94年度
易字第1156號，中華民國95年2月15日第一審判決（聲請簡易處
刑案號：臺灣士林地方法院檢察署94年度偵字第10218號），提
起上訴，本院判決如下：
    主  文
原判決撤銷。
甲○○連續意圖銷售而擅自以重製於光碟之方法侵害他人之著作
財產權，處有期徒刑捌月，緩刑年。扣案之盜版影音光碟玖片
（計肆部影片）沒收。
    事  實
一、甲○○明知片名為「偷情」、「阿飛外傳」、「門不當父不
    對2-親家路窄」、「神鬼玩家」等視聽著作，分別係美商哥
    倫比亞影片股份有限公司、美商派拉蒙影片股份有限公司、
    美商環球影片製作有限責任合夥等享有著作財產權，為意圖
    銷售而將上開視聽著作重製於光碟，先於民國94年1月間向
    不詳姓名之人購買片名為「偷情」、「阿飛外傳」、「門不
    當父不對2-親家路窄」、「神鬼玩家」等盜版光碟後，基於
    意圖銷售之概括犯意，未經美商哥倫比亞影片股份有限公司
    、美商派拉蒙影片股份有限公司、美商環球影片製作有限責
    任合夥等著作權人之授權或同意，在台北市○○區○○路34
    號住處，擅自以不詳人所有燒錄機重製上開影片於光碟多次
    ，且自94年2月1日起至94年3月22日止，以每片光碟新臺幣
    （下同）50元或60元之價格，在上開處所，利用雅虎奇摩網
    站公開拍賣上開盜版之影音光碟，買受者則均匯入甲○○所
    有設於花蓮縣吉安鄉吉安郵局帳號000000000000000000號內
    計得利12300元，而侵害上開公司的著作財產權，嗣94年3月
    4日經財團法人電影及錄音著作保護基金會法務專員上網時
    發現拍賣訊息，為搜集證據，自行以上開方式，向甲○○購
    得上開4部視聽著作之盜版重製光碟計9片，於94年4月21日
    向臺北縣政府警察局提出告訴，於94年7月20日為警循線查
    獲。
二、案經美商哥倫比亞影片股份有限公司、美商派拉蒙影片股份
    有限公司、美商環球影片製作有限責任合夥委由郭戎複委任
    洪澤霖訴請臺北縣政府警察局移送臺灣士林地方法院檢察署
    檢察官偵查後聲請簡易判決處刑，經原審認為不宜以簡易判
    決處刑，改依通常程序審理。
    理  由
一、按被告以外之人於審判外之言詞或書面陳述，除法律有規定
    者外，不得作為證據。又被告以外之人於審判外之陳述，經
    當事人於審判程序同意作為證據，法院審酌該言詞陳述或書
    面陳述作成時之情況，認為適當者，亦得為證據。當事人、
    代理人或辯護人於法院調查證據時，知有第159條第1項不得
    為證據之情形，而未於言詞辯論終結前聲明異議者，視為有
    前項之同意，刑事訴訟法第159條第1項及第159條之5分別定
    有明文。查被告甲○○對於告訴人美商哥倫比亞影片股份有
    限公司、美商派拉蒙影片股份有限公司、美商環球影片製作
    有限責任合夥等共同委任之告訴人複代理人洪澤霖於警詢中
    之陳述，在本院準備程序及審理中，就證據能力一節均表示
    無意見，且未於本案言語辯論終結前聲明異議，本院審酌渠
    於警詢時之陳述係彼等於案發後自親身經歷之事實所為者，
    依渠陳述作成時之情況，並不無適當之情形，自得為證據，
    先予敘明。
二、右揭事實業據被告甲○○於警詢、偵查、原審及本院審理中
    坦承不諱，核與告訴人美商哥倫比亞影片股份有限公司、美
    商派拉蒙影片股份有限公司、美商環球影片製作有限責任合
    夥等共同委任之告訴人複代理人洪澤霖於警詢中指訴情節相
    符，且有且告訴人複代理人洪澤霖提出之盜版光碟9片扣案
    、著作權證明文件、及雅虎奇摩拍賣網站畫面列印、被告甲
    ○○花蓮吉安郵局帳號000000000000000000號存摺影本在卷
    可參，事證明確，被告甲○○犯行應堪認定。
三、核被告甲○○所為，係犯著作權法第91條第2項、第3項之意
    圖銷售而以重製光碟之方法侵害他人著作財產權罪，公訴人
    聲請簡易處刑意旨原認為被告所為係犯著作權法第91條之1
    第3項之散布侵害著作財產權之重製光碟罪嫌，惟於原審中
    業經檢察官更正法條為著作權法第91條第2項、第3項之罪（
    原審卷第9頁），本院自無庸變更論罪法條，附此敘明。又
    被告先後多次犯行，時間緊接，手段相同，所犯為構成要件
    相同之罪名，顯係基於概括犯意而為，應依連續犯規定以一
    罪論，並依法加重其刑。
四、原審以被告罪證明確，予以論科，固非無見，惟查：(一)被告
    之犯罪行為起紇時間，影響檢察官起訴被告犯罪行為及判決
    效力既判決之範圍，並影響被告抗辯權之行為，自應於犯罪
    事實中詳為認定載明，原審並未明確詳實記載被告甲○○為
    本罪犯罪行為之終了時間，自有疏漏。(二)本件檢察官聲請簡
    易處刑意旨原認為被告所為係犯著作權法第91條之1第3項之
    散布侵害著作財產權之重製光碟罪嫌，而原審以同法第91條
    第3項予以論科，並未於原判決理由中敘明何以逕行變更檢
    察官所引用法條，亦有未洽。檢察官上訴意旨以被告甲○○
    犯罪後未與告訴人達成民事和解認為原審諭知被告緩刑不當
    云云，然被告犯罪後雖未與告訴人達成和解，惟諭知緩刑並
    不以與告訴人達成和解為要件，且原審已審酌被告未曾受有
    期徒刑以上刑之宣告，因一時失慮偶觸刑章，事後已表悔意
    ，經本次科刑教訓，當知警惕，而無再犯之虞，以暫不執行
    為適當，併宣告緩刑3年等情，經核原審諭知緩刑並無不當
    ，是檢察官上訴為無理由，然原判決既有如上瑕疵，自應由
    本院撤銷改判，爰審酌被告為貪圖小利而侵害他人享有之智
    慧財產權，以及重製販賣盜版光碟片之數量，犯罪後坦白承
    犯行之態度等情，量處如主文所示之刑。又被告未曾受有期
    徒刑以上刑之宣告，有本院被告前案紀錄表在卷可參，因一
    時失慮偶觸刑章，事後已表悔意，並錄取東大學碩士班研究
    所，有該大學碩士班招生委員會通知（本院卷第40至42頁）
    ，經本次科刑教訓，當知警惕，而無再犯之虞，本院認本件
    之刑以暫不執行為適當，併宣告緩刑3年，以啟自新。至扣
    案之盜版影音光碟計9片，則依著作權法第98條規定宣告沒
    收。
據上論斷，應依刑事訴訟法第369條第1項前段、第364條、第299
條第1項前段，著作權法第91條第2項、第3項、第98條，刑法第
11 條前段、第56條、第74條第1款，判決如主文。
本案經檢察官呂文忠到庭執行職務。
中    華    民    國    95    年    6     月    30    日
                  刑事第19庭審判長法  官  宋  祺
                                  法  官  陳憲裕
                                  法  官  蔡明宏
以上正本證明與原本無異。
不得上訴。
                                  書記官  陳建邦
中    華    民    國    95    年    6     月    30    日
附錄：本案論罪科刑法條全文
著作權法第91條
擅自以重製之方法侵害他人之著作財產權者，處 3 年以下有期徒
刑、拘役，或科或併科新臺幣 75 萬元以下罰金。
意圖銷售或出租而擅自以重製之方法侵害他人之著作財產權者，
處6月以上五年以下有期徒刑，得併科新臺幣20萬元以上2 百萬
元以下罰金。
以重製於光碟之方法犯前項之罪者，處 6 月以上 5 年以下有期
徒刑，得併科新臺幣 50 萬元以上 5 百萬元以下罰金。
著作僅供個人參考或合理使用者，不構成著作權侵害。


司法院資訊處製作；財團法人民間司法改革基金會備份。
